# Douglas Vinicius Silva Leão Soares

#### **Resumo Profissional**

Profissional com 12 anos de experiência em Análise de Dados, especializado em implantação de sistemas judiciais e otimização de processos. Domínio avançado de SQL e Power BI, com sólida atuação na capacitação de equipes em ambientes complexos. Forte habilidade em identificar inconsistências em bases de dados, gerar insights e propor soluções eficientes, com foco em performance e melhoria contínua.

#### **Contato**

E-mail: dvsls@hotmail.com Telefone: +55 11 96392-0832

LinkedIn: www.linkedin.com/in/douglasvinicius-ti

## **Experiência Profissional**

♦ Softplan Planejamento e Sistemas — 04/2012 a 11/2024

Analista de Dados

- Análise de dados processuais extraídos via SQL Server.
- Identificação e correção de erros em dados e conexões entre servidores.
- Criação de scripts PML para ajuste de inconsistências.
- Participação ativa na implantação de sistemas judiciais e suporte a diversos tribunais.
- Principais Projetos:
- 🖈 Projeto Puma (2012–2014): Implantação do sistema SAJ nos Foros do Estado de SP
  - Cadastro e análise de dados de usuários.
  - Otimização de demandas via SQL, reduzindo tempo de resposta em 40%.
  - Consultoria personalizada, elevando a satisfação do usuário em 25%.
- Projeto Processos Digitais (2014–2018): Digitalização de processos em mais de 40 cidades
  - Coleta e análise de dados para digitalização.
  - Aumento de celeridade nos julgamentos em 30%.
- Projeto Delegacias e BNMP 2.0 (2018–2019)
  - Suporte a novos fluxos digitais entre delegacias e tribunais.
  - Análise de dados, logs e XMLs para identificar e corrigir falhas.
- Projeto Tribunais (2018–2024): Unificação e melhorias no sistema SAJ
  - Homologação e suporte técnico.
  - Otimização de rotinas cartorárias e validação de funcionalidades.

- Projeto Game Justo (2015–2019): Desenvolvimento de jogo educativo para o sistema SAJ
  - Documentação de procedimentos e provimentos.
  - Programação em interface interativa de apoio ao usuário.

## Formação Acadêmica

- Engenharia Elétrica Universidade Mogi das Cruzes (2005–2009)
- Jogos Digitais Faculdades Metropolitanas Unidas FMU (2010–2013)
- MBA em Tecnologia da Informação Universidade Cruzeiro do Sul (2023–2024)

# **Cursos e Certificações**

- Microsoft Office, SQL Server, MySQL
- Power BI, Python, Javascript, C#/C++
- Databricks, AWS
- Inglês Intermediário

## **Competências Técnicas**

- Linguagens: SQL, Python, Javascript, C#, PHP, C
- Banco de Dados: SQL Server, MySQL
- Ferramentas: Power BI, Excel, Ferramentas ETL
- Metodologias Ágeis: Kanban, SCRUM
- Sistemas Operacionais: Windows, Linux